臺灣臺中地方法院刑事判決　　　　　　　　　　　九十三年度中簡上字第二六號
　　上　訴　人　臺灣臺中地方法院檢察署檢察官
　　被　　　告　乙○○
　　　　　　　　丙○○
右上訴人因被告等妨害家庭案件，不服本院臺中簡易庭九十三年度中簡字第七九七號
中華民國九十三年四月八日第一審簡易判決（聲請案號：臺灣臺中地方法院檢察署九
十三年度偵字第三九八九號），提起上訴，本院判決如左：
    主  文
上訴駁回。
    事實及理由
一、本案經本院審理之結果，認為第一審簡易判決之認事、用法及量刑均無不當，應
    予維持，並引用第一審判決書（包括聲請簡易判決處刑書）記載之事實、證據及
    理由。
二、上訴人即檢察官之上訴意旨略以：被告乙○○於犯後仍未悔改，續與被告丙○○
    同住，棄告訴人甲○○及二人之子林志祥、林俊豪於不顧，家庭重擔均由告訴人
    一人扛起，未善盡人父之責，惡性重大，原判決之刑度輕微，無法使被告二人知
    所警惕，應請撤銷原判決，從重論處。
三、按刑罰之量定，固屬法院自由裁量之職權行使，但仍應審酌刑法第五十七條所列
    各款事由及一切情狀，為酌量輕重之標準，並非漫無限制。在同一犯罪事實與情
    節，如別無其他加重或減輕之原因，下級審量定之刑，亦無過重或失輕之不當情
    形，則上級審法院對下級審法院之職權行使，原則上應予遵重，此有最高法院八
    十五年度台上字第二四四六號裁判意旨可資參酌。經查：(一)被告乙○○為告訴人
    甲○○之夫，乃有配偶之人，被告丙○○明知此事，竟均基於概括之犯意，自民
    國九十三年二月十七日之前五、六月內之不詳時間起，迄九十三年二月十七日止
    ，連續在台中縣梧棲鎮附近之汽車旅館及台中市○○區○○路七一六號三樓之八
    被告丙○○之住處等地，連續通姦及相姦多次，而為告訴人會同警方於九十三年
    二月十七日凌晨三時三十分許至被告丙○○上開住處查獲等事實，業據告訴人指
    訴明確，被告亦均自白無誤，復有現場照片二張在卷可為佐證，故被告等分別有
    通姦及相姦之犯行，已足可認定；(二)被告二人之犯行雖達五、六月之期間，使告
    訴人內心受有相當之痛苦，應予非難，然均無前科，有臺灣臺中地方法院檢察署
    刑案資料查註紀錄表及臺灣高等法院被告全國前案紀錄表各一件附卷可按，素行
    不差，究非惡性重大之人，復於偵查時起即坦承犯行，態度尚可，原審因而綜合
    對被告有利、不利之一切情狀後，均量處被告有期徒刑三月，並諭知如易科罰金
    之折算標準，就量刑部分職權之行使，未見明顯失出或不當。上訴意旨稱被告繼
    續同住，不但為其等所否認，亦無實據，本院無從加以斟酌，至指摘量刑過輕部
    分，尚無理由，已見前述，故本件上訴應予駁回。
據上論斷，應依刑事訴訟法第四百五十五條之一第三項、第一項、第三百六十四條、
第三百七十三條、第三百六十八條，判決如主文。
中      華      民      國      九十三      年    八    月    三十一    日
                                        審判長法  官  吳進發
                                              法  官  唐敏寶
                                              法  官  莊深淵
右正本證明與原本無異。
本件不得上訴。
                                              書記官
中      華      民      國      九十三      年    八    月    三十一    日
